臺灣彰化地方法院刑事判決　　　　　　　99年度訴字第1682號
公　訴　人　臺灣彰化地方法院檢察署檢察官
被　　　告　李國隆
　　　　　　陳素陵
上二人共同
選任辯護人　黃淑真律師
上列被告等因違反毒品害防制條例案件，經檢察官提起公訴（99
年度偵字第10747號）及移送併辦（100年度偵字第1138號），本
院判決如下：
    主  文
李國隆犯如附表所示之罪，均累犯，各處如附表所示之刑。應執
行有期徒刑捌年。扣案之第二級毒品甲基安非他命玖瓶及拾包
（驗餘淨重合計柒柒點貳公克），均沒收銷燬之；序號0000
00000000000號行動電話壹支（含門號000000
0000號ＳＩＭ卡壹片）、序號0000000000000
00號行動電話壹支（含門號0000000000號ＳＩＭ卡
壹片）、序號000000000000000號行動電話壹支
（含門號0000000000號、0000000000號Ｓ
ＩＭ卡各壹片）及犯罪所得共新臺幣壹萬捌仟元，均沒收之。
陳素陵共同販賣第二級毒品，累犯，處有期徒刑貳年捌月。扣案
之第二級毒品甲基安非他命玖瓶及拾包（驗餘淨重合計柒柒點
貳公克），均沒收銷燬之；序號00000000000000
0號行動電話壹支（含門號0000000000號ＳＩＭ卡壹
片）及犯罪所得新臺幣壹仟元，均沒收之。
    事  實
一、李國隆曾因意圖販賣而持有第二級毒品及施用第一、二級毒
    品案件，經法院各判處有期徒刑5年9月、1年3月、11月確定
    ，後2案嗣經各裁定減刑為有期徒刑7月又15日、5月又15日
    ，並合併定3案應執行有期徒刑6年7月確定；又因施用第一
    、二級毒品案件，經法院各判處有期徒刑1年2月、10月確定
    ，嗣經法院裁定各減刑為有期徒刑7月、5月，並定應執行有
    期徒刑10月又15日確定；另因脫逃案件，經法院判處有期徒
    刑4月確定，嗣經法院裁定減刑為有期徒刑2月確定。而其入
    監接續執行前開案件後，於民國96年11月20日因假釋付保護
    管束而出監，甫於97年3月8日保護管束期滿未經撤銷而視為
    執行完畢。陳素陵曾因施用第二級毒品案件，經法院判處應
    執行有期徒刑3月確定，於99年6月11日易科罰金執行完畢。
    詎2人均不知悛悔，均明知甲基安非他命為毒品危害防制條
    例第2條第2項第2款所列管之第二級毒品，不得非法持有與
    販賣，竟共同基於販賣第二級毒品甲基安非他命以營利之犯
    意聯絡，以李國隆所有之序號000000000000000號行動電話1
    支（插用門號0000-000000號SIM卡1片）作為聯繫販毒之用
    ，而於附表編號4所示之時、地，販賣第二級毒品甲基安非
    他命予陳鏡名（詳細交易時間、地點及數量均如附表編號4
    所載）。李國隆另獨自分別基於販賣第二級毒品甲基安非他
    命以營利之犯意，以其所有之序號000000000000000號行動
    電話（插用門號0000-000000號SIM卡1片）及序號000000000
    000000號行動電話（插用門號0000-000000號、0000-000000
    號SIM卡各1片）各1支作為聯繫販毒之用，而於附表編號1至
    3、5至8所示之時、地，販賣第二級毒品甲基安非他命予吳
    春英、他威帕（泰國籍）、阿其（泰國籍）、林正雄等人（
    詳細交易時間、地點及數量均如附表編號1至3、5至8所載）
    。嗣經警依法向本院聲請對李國隆所使用之上開行動電話門
    號實施通訊監察後，於99年11月22日11時10分許，持本院核
    發之搜索票，至彰化縣花壇鄉○○街13巷18號處執行搜索，
    當場扣得第二級毒品甲基安非他命9瓶及30包（驗餘淨重合
    計77.2公克），及李國隆所有供上開犯行所用之序號000000
    000000000號行動電話1支（含門號0000-000000號SIM卡1片
    ）、序號000000000000000號行動電話1支（含門號0000-000
    000號SIM卡1片）、序號000000000000000號行動電話1支（
    含門號0000-000000號、0000-000000號SIM卡各1片）、現金
    新臺幣（下同）23,100元，而查獲上情。
二、案經彰化縣警察局員林分局報告臺灣彰化地方法院檢察署檢
    察官偵查起訴。
    理  由
一、本案下揭引用之供述證據及非供述證據，均經本院依法踐行
    調查證據程序，而公訴人、被告及選任辯護人均同意各該證
    據具有證據能力，且亦查無依法應排除其證據能力之情形，
    是後述所引用證據之證據能力均無疑義，合先敘明。
二、事實認定部分：
  (一)訊據被告李國隆、陳素陵對於上開犯罪事實均坦承不諱，核
    與證人即被告陳素陵、證人即購毒者吳春英、陳鏡名、他威
    帕、阿其、林正雄等人於警詢、偵查中證述之情節大致相符
    （參員警分偵第0000000000號卷第48-51、71-83、101-105
    、114-116、124-126頁，員警分偵第0000000000號卷第13-1
    5頁，99年度偵字第10747號卷第35-38、44-46、49-50、53-
    54、56-57、69-71頁），且有被告李國隆所持用門號0000-0
    00000、0000-000000、0000-000000、0000-000000號行動電
    話之通訊監察譯文各1份（參員警分偵第0000000000號卷第
    14-18 、53-55、117、128頁，員警分偵第0000000000號卷
    第16頁）附卷可按。另扣案之白色晶體9瓶及30包經送請內
    政部警政署刑事警察局鑑定結果，確係第二級毒品甲基安非
    他命無訛，驗餘淨重合計77.2公克，亦有該局出具之鑑定書
    1紙在卷可參（參本院卷第58頁）；此外，復有序號0000000
    00000000號行動電話1支（含門號0000-000000號SIM卡1片）
    、序號000000000000 000號行動電話1支（含門號0000-0000
    00號SIM卡1片）、序號000000000000000號行動電話1支（含
    門號0000-000000號、0000-000000號SIM卡各1片）、甲基安
    非他命9瓶及30包（驗餘淨重合計77.2公克）扣案足資佐證
    ，堪認被告2人之自白應與事實相符。
  (二)再查，邇來政府查緝毒品之施用或販賣執法甚嚴，使各類毒
    品均益趨量微價高，販賣者率有暴利可圖；又販賣毒品者，
    非可公然為之，亦無公定之價格，不論任何包裝，均可任意
    分裝增減分量，而每次買賣之價量，亦可能隨時依雙方間之
    關係深淺、資力、需求量及對行情之認知、來源是否充裕、
    查緝是否嚴緊，購買者被查獲時供述購買對象之可能性風險
    之評估等，因而異其標準，並機動調整，非可一概而論，販
    賣之利得除經坦承犯行或價量俱臻明確外，委難察得實情，
    販賣之人從價差或量差中牟利方式雖異，其意圖營利之非法
    販賣行為則一。從而，舉凡有償交易，除足以反證其確係另
    基於某種非圖利本意之關係外，通常尚難因無法查悉其精確
    之販入價格，作為是否高價賣出之比較，諉以無營利之意思
    而阻卻販賣犯行之追訴。本件被告2人確有上開販賣毒品之
    行為，已經本院調查屬實，參以被告李國隆於偵查中自承其
    販賣安非他命是賺自己施用的部分等語（參99年度偵字第10
    747號卷第28頁），被告陳素陵於偵查中亦自承其施用之毒
    品為被告李國隆提供，被告李國隆賣出1兩甲基安非他命約
    賺進3、4千元等語（參99年度偵字第10747號卷第36-37頁）
    ，則被告2人有營利之意圖應屬甚明，且已獲得相當之利益
    ，要無疑義。
  (三)綜上所述，被告2人上開販賣第二級毒品之犯行，均事證明
    確，洵堪認定。
三、論罪科刑部分：
  (一)按甲基安非他命係屬毒品危害防制條例第2條第2項第2款所
    列管之第二級毒品，是核被告李國隆所為如附表所示犯行，
    均係犯毒品危害防制條例第4條第2項之販賣第二級毒品罪；
    被告陳素陵所為如附表編號4所示犯行，亦係犯毒品危害防
    制條例第4條第2項之販賣第二級毒品罪。被告李國隆、陳素
    陵於販賣前，持有第二級毒品甲基安非他命，進而販賣，其
    持有之低度行為應為販賣之高度行為所吸收，不另論罪。被
    告李國隆、陳素陵就附表編號4所示犯行，有犯意之聯絡，
    及行為分擔，均為共同正犯。又被告李國隆所犯如附表所示
    之8罪，犯意各別，行為互殊，應分論併罰之。再檢察官所
    移送併辦之犯罪事實，與前開經起訴且經判決有罪之附表編
    號7、8部分之犯罪事實，為相同之犯罪事實，本院自應併予
    審理，附此敘明。另被告2人有事實欄所載之前科，並均經
    執行完畢，有臺灣高等法院被告前案紀錄表2份在卷可稽，
    則其於受有期徒刑執行完畢後，5年以內故意再犯本件有期
    徒刑以上之各罪，均應依刑法第47條第1項規定論以累犯，
    除就法定本刑中無期徒刑部分，依法不得加重外，就法定本
    刑中之有期徒刑、罰金刑部分，並均應予加重其刑。
  (二)次按毒品危害防制條例第17條第2項規定「犯第4條至第8條
    之罪於偵查及審判中均自白者，減輕其刑。」係指偵查及審
    判中均有自白犯罪而言，故僅須被告於偵、審中均曾經自白
    ，即得認有該條項之適用，不以始終承認為必要。所稱偵查
    中之自白，包含向有偵查犯罪職權之司法警察（官）自白，
    以及偵查中檢察官向法院聲請羈押，於法官訊問時所為之自
    白。又自白乃對自己之犯罪事實全部或主要部分為肯定供述
    之謂，且非以其係有罪之肯定為必要，縱時日、處所、行為
    態樣等非構成犯罪事實之要素略有不符，或另有阻卻違法、
    阻卻責任事由存在之主張，亦不影響其為自白；又自白在學
    理上有所謂「狹義自白」與「廣義自白」二種概念；刑事訴
    訟法第100條規定，雖將被告對於犯罪之自白及其他不利益
    之陳述區分為二，然自白在本質上亦屬於自己不利益陳述之
    一種，而同法第156條第1項，固僅就自白之證據能力為規定
    ，但對於其他不利益之陳述證據能力之有無，仍有其適用。
    基於被告自白在刑事訴訟法上之證據能力與證明力有諸多之
    限制，因此法規範上所謂被告之自白，宜從廣義解釋，除指
    對於犯罪事實全部或一部為肯定供述之狹義自白外，尚包括
    狹義自白以外之其他承認不利於己之事實所為之陳述在內（
    最高法院99年台上字第4962號、第4874號判決要旨參照）。
    查被告李國隆於99年12月6日偵訊時，已就檢察官起訴事實
    中附表編號1、2、4、5、6、8主要部分為肯定供述之自白（
    參99年度偵字第10747號卷第80-82頁），復於本院審理時均
    自白在卷（參本院審理筆錄），就上開部分，自應依毒品危
    害防制條例第17條第2項規定減輕其刑；另被告陳素陵於偵
    訊及本院審理中，均就附表編號4所示之全部販賣第二級毒
    品事實為肯定之供述（參99年度偵字第10747號卷第35-37頁
    、本院審理筆錄），就此部分亦應依毒品危害防制條例第17
    條第2項之規定減輕其刑。
  (三)又本案被告2人販賣第二級毒品之情節，販賣時間非長，販
    賣之對象、次數非多，販賣所得亦不高，較諸長期以販毒營
    生之集團或大盤毒梟而言，顯屬小額之零星買賣，對社會治
    安之危害，自非達罪無可赦之嚴重程度，倘對其販賣第二級
    毒品犯行，均科處法定最低本刑，實屬情輕法重，衡其犯罪
    情狀在客觀上顯非不可憫恕，縱量處法定最低刑度之刑，仍
    嫌過重，爰依刑法第59條之規定，就渠等所犯販賣第二級毒
    品罪，均予以酌量減輕其刑；其中就被告李國隆附表編號1
    、2、4、5、6、8部分及被告陳素陵部分，因同時有2種減刑
    事由，應遞減其刑；此外就法定本刑為無期徒刑以外部分，
    均應依法先加後減或遞減之。
  (四)爰審酌被告李國隆、陳素陵為圖一己私利而販賣毒品，係煙
    毒禍害之源，渠等販賣行為不僅導致人之生命、身體受侵害
    ，且使國家、社會為掃除毒害、幫助吸毒者戒除毒癮，花費
    不訾之金錢及人力、物力，法益嚴重受害，危害至鉅，然販
    賣次數、對象及數量尚非甚多，及渠等犯罪後坦承犯行，尚
    知悔改等一切情狀，就渠等所犯分別量處如主文所示之刑，
    並就被告李國隆部分定應執行如主文所示之刑。
  (五)至起訴意旨聲請對被告李國隆諭知刑前強制工作部分，按保
    安處分係對受處分人將來之危險性所為拘束其身體、自由之
    處置，以達教化與治療之目的，為刑罰之補充制度，本諸法
    治國家保障人權之原理及刑法之保護作用，其法律規定之內
    容，應受比例原則之規範，使保安處分之宣告，與行為人所
    為行為之嚴重性，行為人所表現之危險性，及對行為人未來
    行為之期待性相當（司法院大法官會議釋字第471號解釋可
    資參照）。本院審酌被告李國隆販賣毒品之對象非多，其因
    販賣毒品所得之獲利非鉅，綜合考量其所犯如附表所示各罪
    之嚴重性、所表現之危險性及對於未來行為之期待性，分別
    量處如主文所示之刑，應已足收懲儆之效，尚無諭知刑前強
    制工作之必要，附此敘明。
四、沒收部分：
  (一)按以營利為目的販入毒品，經多次販賣後，持有剩餘毒品被
    查獲，其各次販賣毒品行為，固應併合處罰。惟該持有剩餘
    毒品之低度行為，應僅為最後一次販賣毒品之高度行為所吸
    收，不另論罪。則就該查獲之剩餘毒品，祇能於最後一次之
    販賣毒品罪宣告沒收銷燬，不得於各次販賣毒品罪均宣告沒
    收銷燬（最高法院97年度台上字第3258號判決意旨參照）。
    是本件扣案之甲基安非他命9瓶及30包（驗餘淨重合計77.2
    公克），係被告2人遭查獲供販賣之第二級毒品，應於渠等
    最後一次販賣毒品罪（即附表編號4所示犯行）中宣告沒收
    銷燬之。扣案之序號000000000000000號行動電話1支（含門
    號0000-000000號SIM卡1片）、000000000000000號行動電話
    1支（含門號0000-000000號SIM卡1片）、序號000000000000
    000號行動電話1支（含門號0000-000000號、0000-000000號
    SIM卡各1片），均係被告李國隆所有，供其單獨或與被告陳
    素陵共同犯如附表所示販賣第二級毒品犯行所用之物，爰依
    毒品危害防制條例第19條第1項規定，分別宣告沒收。
  (二)按毒品危害防制條例第19條第1項規定，犯該條例第4條至第
    9條、第12條、第13條或第14條第1項、第2項之罪者，其供
    犯罪所用或因犯罪所得之財物，均沒收之，係採義務沒收主
    義。且金錢為代替物，重在兌換價值，而不在原物，自難拘
    泥於沒收原物之理論，認沒收販賣毒品所得之金錢，以當場
    查獲扣押者為限，苟能證明其為販賣毒品所得之金錢，均應
    予以沒收（最高法院92年度臺上字第5227號判決參照）。查
    扣案之現金23,100元，為被告李國隆所有，衡諸金錢為可代
    替物及混同之原則，本件被告李國隆就附表編號1至3、5至8
    所示販賣第二級毒品所得合計17,000元，及被告李國隆、陳
    素陵就附表編號4所示共同販賣第二級毒品所得1,000元，自
    應由扣案之現金中諭知沒收，至其餘之5,100元，自無庸諭
    知沒收。
  (三)至扣案之序號000000000000000號行動電話1支（含門號0000
    -000000號SIM卡1片）、門號0000-000000號SIM卡1片、序號
    000000000000000號行動電話1支（含門號0000-000000號SIM
    卡1片）、序號000000000000000號行動電話1支（含門號000
    0-000000號SIM卡1片）、葡萄糖1瓶、空袋1包、鐵盒1個、
    空盒1個，均與本案被告2人上開犯行無涉，爰均不另為沒收
    之諭知。又扣案之安非他命吸食器2組、電子磅秤1個、夾鏈
    袋1包，被告李國隆供稱均與本件販賣第二級毒品犯行無關
    ，且已經本院於100年度訴字第68號被告李國隆施用第一、
    二級毒品犯行之案件中，諭知沒收之，本案中爰不另為沒收
    之諭知。另扣案之海洛因3包（驗餘淨重合計2.82公克），
    雖係查獲之第一級毒品，然被告李國隆供稱此部分係其欲自
    行施用之毒品，與本件販賣犯行無涉，亦已經本院於100年
    度訴字第68號被告李國隆施用第一、二級毒品之案件中，諭
    知沒收銷燬之，本案中爰不另為沒收銷燬之諭知，併予敘明
    。
據上論斷，應依刑事訴訟法第299條第1項前段，毒品危害防制條
例第4條第2項、第17條第2項、第18條第1項前段、第19條第1項
，刑法第11條前段、第28條、第47條第1項、第59條、第51條第5
款，判決如主文。
本案經檢察官林佳裕到庭執行職務。
中    華    民    國   100    年    6     月    7     日
                  臺灣彰化地方法院刑事第九庭
                        審判長法  官  蕭文學
                              法  官  黃齡玉
                              法  官  紀佳良
以上正本證明與原本無異。
如不服本判決應於收受判決後10日內，向本院提出上訴書狀，並
應敘述具體理由;其未敘述上訴理由者，應於上訴期間屆滿後20
日內向本院補提理由書（均須按他造當事人之人數附繕本）「切
勿逕送上級法院」。
中    華    民    國   100    年    6     月    7     日
                              書記官  林佑儒
附錄本案論罪科刑法條：
毒品危害防制條例第4條第2項：
製造、運輸、販賣第二級毒品者，處無期徒刑或 7 年以上有期
徒刑，得併科新臺幣 1 千萬元以下罰金。
附表：
┌──┬────┬──────────┬────┬──────┬────────────┐
│編號│ 時  間 │      犯罪方式      │犯罪所得│觸犯法條及罪│ 量  刑                 │
│    │        │                    │        │名          │                        │
├──┼────┼──────────┼────┼──────┼────────────┤
│ 1  │99年10月│吳春英以000-0000000 │5,500元 │毒品危害防制│李國隆販賣第二級毒品，累│
│    │23日下午│號電話，撥打李國隆所│        │條例第4條第2│犯，處有期徒刑參年陸月。│
│    │2時1分之│使用之門號0000-00000│        │項販賣第二級│扣案之序號0000000│
│    │後某時  │9號行動電話聯繫毒品 │        │毒品罪      │00000000號行動電│
│    │        │交易事宜。李國隆遂於│        │            │話壹支（含門號○九七○六│
│    │        │彰化縣員林鎮大潤發量│        │            │七五七六九號ＳＩＭ卡壹片│
│    │        │販店停車場，販賣價額│        │            │）及犯罪所得新臺幣伍仟伍│
│    │        │5,500元之第二級毒品 │        │            │佰元，均沒收之。        │
│    │        │甲基安非他命予吳春英│        │            │                        │
│    │        │。                  │        │            │                        │
├──┼────┼──────────┼────┼──────┼────────────┤
│ 2  │99年10月│李國隆於彰化縣員林鎮│2,000元 │毒品危害防制│李國隆販賣第二級毒品，累│
│    │29日晚間│大潤發量販店旁，販賣│        │條例第4條第2│犯，處有期徒刑參年陸月。│
│    │9時許   │價額2,000元之甲基安 │        │項販賣第二級│扣案之犯罪所得新臺幣貳仟│
│    │        │非他命予吳春英。    │        │毒品罪      │元，沒收之。            │
│    │        │                    │        │            │                        │
│    │        │                    │        │            │                        │
│    │        │                    │        │            │                        │
├──┼────┼──────────┼────┼──────┼────────────┤
│ 3  │99年11月│吳春英以000-0000000 │5,500元 │毒品危害防制│李國隆販賣第二級毒品，累│
│    │1日晚間 │號電話，撥打李國隆所│        │條例第4條第2│犯，處有期徒刑肆年陸月。│
│    │10時之後│使用之門號0000-00000│        │項販賣第二級│。扣案之序號三五六八三八│
│    │某時    │9號行動電話聯繫毒品 │        │毒品罪      │九00000000號行動│
│    │        │交易事宜。李國隆遂於│        │            │電話壹支（含門號○九七○│
│    │        │彰化縣員林鎮大潤發量│        │            │六七五七六九號ＳＩＭ卡壹│
│    │        │販店旁，販賣價額5,50│        │            │片）及犯罪所得新臺幣伍仟│
│    │        │0元之第二級毒品甲基 │        │            │伍佰元，均沒收之。      │
│    │        │安非他命予吳春英。  │        │            │                        │
├──┼────┼──────────┼────┼──────┼────────────┤
│ 4  │99年11月│陳鏡名以門號0000-000│1,000元 │毒品危害防制│李國隆共同販賣第二級毒品│
│    │8日下午 │540號行動電話，撥打 │        │條例第4條第2│，累犯，處有期徒刑參年陸│
│    │5時34分 │李國隆所使用之門號09│        │項販賣第二級│月。扣案之第二級毒品甲基│
│    │之後某時│00-000000號行動電話 │        │毒品罪      │安非他命玖瓶及拾包（驗│
│    │        │，由陳素陵接聽並聯繫│        │            │餘淨重合計柒柒點貳公克）│
│    │        │毒品交易事宜。李國隆│        │            │，均沒收銷燬之；序號三五│
│    │        │、陳素陵遂一同駕車前│        │            │000000000000│
│    │        │往臺中市○○區○○路│        │            │四號行動電話壹支（含門號│
│    │        │與公園路口之OK便利商│        │            │0000000000號Ｓ│
│    │        │店，由陳素陵下車交付│        │            │ＩＭ卡壹片）及犯罪所得新│
│    │        │價額1,000元之第二級 │        │            │臺幣壹仟元，均沒收之。  │
│    │        │毒品甲基安非他命1包 │        │            │陳素陵共同販賣第二級毒品│
│    │        │予陳鏡名，並向陳鏡名│        │            │，累犯，處有期徒刑貳年捌│
│    │        │收取1,000元之價金， │        │            │月。扣案之第二級毒品甲基│
│    │        │交回予李國隆。      │        │            │安非他命玖瓶及拾包（驗│
│    │        │                    │        │            │餘淨重合計柒柒點貳公克）│
│    │        │                    │        │            │，均沒收銷燬之；序號三五│
│    │        │                    │        │            │000000000000│
│    │        │                    │        │            │四號行動電話壹支（含門號│
│    │        │                    │        │            │0000000000號Ｓ│
│    │        │                    │        │            │ＩＭ卡壹片）及犯罪所得新│
│    │        │                    │        │            │臺幣壹仟元，均沒收之。  │
├──┼────┼──────────┼────┼──────┼────────────┤
│ 5  │99年10月│他威帕（泰國籍）以門│1,000元 │毒品危害防制│李國隆販賣第二級毒品，累│
│    │29日晚間│號0000-000000號行動 │        │條例第4條第2│犯，處有期徒刑參年陸月。│
│    │10時27分│電話，撥打李國隆所使│        │項販賣第二級│扣案之序號0000000│
│    │之後某時│用之門號0000-000000 │        │毒品罪      │00000000號行動電│
│    │        │號行動電話聯繫毒品交│        │            │話壹支（含門號○九三六八│
│    │        │易事宜。李國隆遂於彰│        │            │八三一七四號ＳＩＭ卡壹片│
│    │        │化縣彰化市○○街411 │        │            │）及犯罪所得新臺幣壹仟元│
│    │        │巷77號某工廠宿舍旁，│        │            │，均沒收之。            │
│    │        │販賣價額1,000元之第 │        │            │                        │
│    │        │二級毒品甲基安非他命│        │            │                        │
│    │        │予他威帕。          │        │            │                        │
├──┼────┼──────────┼────┼──────┼────────────┤
│ 6  │99年10月│阿其（泰國籍）以門號│1,000元 │毒品危害防制│李國隆販賣第二級毒品，累│
│    │24日中午│0000-000000號行動電 │        │條例第4條第2│犯，處有期徒刑參年陸月。│
│    │11時56分│話，撥打李國隆所使用│        │項販賣第二級│扣案之序號0000000│
│    │之後某時│之門號0000-000000號 │        │毒品罪      │00000000號行動電│
│    │        │行動電話聯繫毒品交易│        │            │話壹支（含門號○九八一八│
│    │        │事宜。李國隆遂於彰化│        │            │九八九二○號ＳＩＭ卡壹片│
│    │        │縣彰化市○○街411巷 │        │            │）及犯罪所得新臺幣壹仟元│
│    │        │77號某工廠宿舍旁，販│        │            │，均沒收之。            │
│    │        │賣價額1,000元之第二 │        │            │                        │
│    │        │級毒品甲基安非他命予│        │            │                        │
│    │        │阿其。              │        │            │                        │
├──┼────┼──────────┼────┼──────┼────────────┤
│ 7  │99年10月│林正雄以門號0000-000│1,000元 │毒品危害防制│李國隆販賣第二級毒品，累│
│    │27日中午│766號行動電話，撥打 │        │條例第4條第2│犯，處有期徒刑肆年陸月。│
│    │11時20分│李國隆所使用之門號09│        │項販賣第二級│扣案之序號0000000│
│    │之後某時│00-000000號行動電話 │        │毒品罪      │00000000號行動電│
│    │        │聯繫毒品交易事宜。李│        │            │話壹支（含門號○九八一八│
│    │        │國隆遂於彰化縣彰化市│        │            │九八九二○號ＳＩＭ卡壹片│
│    │        │彰興路快官交流道下，│        │            │）及犯罪所得新臺幣壹仟元│
│    │        │販賣價額1,000元之第 │        │            │，均沒收之。            │
│    │        │二級毒品甲基安非他命│        │            │                        │
│    │        │予林正雄。          │        │            │                        │
├──┼────┼──────────┼────┼──────┼────────────┤
│ 8  │99年11月│林正雄以門號0000-000│1,000元 │毒品危害防制│李國隆販賣第二級毒品，累│
│    │4日晚間7│766號行動電話，撥打 │        │條例第4條第2│犯，處有期徒刑參年陸月。│
│    │時7分之 │李國隆所使用之門號09│        │項販賣第二級│扣案之序號0000000│
│    │後某時  │00-000000號行動電話 │        │毒品罪      │00000000號行動電│
│    │        │聯繫毒品交易事宜。李│        │            │話壹支（含門號○九八一八│
│    │        │國隆遂於彰化縣彰化市│        │            │九八九二○號ＳＩＭ卡壹片│
│    │        │彰興路快官交流道下，│        │            │）及犯罪所得新臺幣壹仟元│
│    │        │販賣價額1,000元之第 │        │            │，均沒收之。            │
│    │        │二級毒品甲基安非他命│        │            │                        │
│    │        │予林正雄。          │        │            │                        │
└──┴────┴──────────┴────┴──────┴────────────┘